【裁判字號】    98,訴,1378
【裁判日期】    980629
【裁判案由】    偽造文書等
【裁判全文】
臺灣臺中地方法院刑事判決              98年度訴字第1378號
公  訴  人  臺灣臺中地方法院檢察署檢察官
被      告  甲○○
上列被告因偽造文書等案件，經檢察官提起公訴（98年度偵字第
1992號），被告就被訴事實為有罪之陳述，本院裁定進行簡式審
判程序，判決如下：
    主          文
甲○○犯如附表所示之罪，均累犯，各處如附表所示之刑。應執
行有期徒刑貳年。
    犯罪事實及理由
一、犯罪事實：甲○○前因傷害案件，經本院以96年度簡字第20
    號判處有期徒刑3月確定，於民國96年4月5日執行完畢。甲
    ○○仍不知悔改，竟為附表所示之竊取其父帳戶存摺、印章
    ，進而多次盜領存款之行為。
二、證據名稱：(1)被告甲○○於偵審中之自白。(2)告訴人乙○○
    於警詢中之證詞。(3)存摺存款交易明細查詢畫面、監視器翻
    拍照片、贓物認領保管單、取款憑條影本。(4)臺灣高等法院
    被告前案紀錄表。
三、依刑事訴訟法第273條之1第1項、310條之2、第454條第1項
    、第299條第1項前段，刑法第216條、第210條、第320條第
    1項、第339條第1項、第47條第1項、第55條、第51條第5款
    ，刑法施行法第1條之1，判決如主文。
中    華    民    國     98    年    6    月    29    日
                  刑事第十二庭  法  官  蔡建興
以上正本證明與原本無異。
如不服本判決，應於收受送達後10日內向本院提出上訴書狀（應
敘述具體理由並附繕本）。
上訴書如未敘述理由，應於上訴期間屆滿後20日內補提理由書於
本院。
                                書記官  黃英寬
中    華    民    國     98    年    6    月    29    日
附錄本案論罪科刑法條全文：
刑法第210條
偽造、變造私文書，足以生損害於公眾或他人者，處5年以下有
期徒刑。
刑法第216條
行使第210條至第215條之文書者，依偽造、變造文書或登載不實
事項或使登載不實事項之規定處斷。
刑法第320條第1項
意圖為自己或第三人不法之所有，而竊取他人之動產者，為竊盜
罪，處5年以下有期徒刑、拘役或500元以下罰金。
刑法第339條第1項
意圖為自己或第三人不法之所有，以詐術使人將本人或第三人之
物交付者，處5年以下有期徒刑、拘役或科或併科1000元以下罰
金。
附表：
┌──┬───────────────────┬─────────────┐
│編號│   犯        罪        事        實   │  所犯罪名及量處之刑      │
├──┼───────────────────┼─────────────┤
│1   │甲○○意圖為自己不法之所有，於民國97年│甲○○竊盜，累犯，處有期徒│
│    │7月7日上午11時許，在與其父乙○○共同居│刑參月。                  │
│    │住之臺中縣清水鎮○○路38巷5弄2號住處，│                          │
│    │竊取乙○○所開設之彰化銀行清水分行帳號│                          │
│    │00000000000000號帳戶之存摺、印章。    │                          │
├──┼───────────────────┼─────────────┤
│2   │甲○○竊得上開帳戶存摺、印章後，另基於│甲○○犯行使偽造私文書罪，│
│    │行使偽造私文書及詐欺取財犯意，於97年7 │累犯，處有期徒刑陸月。    │
│    │月7日上午11時27分許，至臺中縣清水鎮中 │                          │
│    │山路196號彰化銀行清水分行，在提款單上 │                          │
│    │盜蓋「乙○○」之印文1枚，偽造用以表示 │                          │
│    │乙○○本人提領上開帳戶存款意思之私文書│                          │
│    │，再持以向該行經辦人員行使，致經辦人員│                          │
│    │陷於錯誤而交付現金新臺幣（下同）60000 │                          │
│    │元予甲○○，足以生損害於乙○○及彰化銀│                          │
│    │行清水分行對於存款戶提款業務控管之正確│                          │
│    │性。                                  │                          │
├──┼───────────────────┼─────────────┤
│3   │甲○○又基於行使偽造私文書及詐欺取財犯│甲○○犯行使偽造私文書罪，│
│    │意，於97年7月29日上午11時40分許，至臺 │累犯，處有期徒刑肆月。    │
│    │中縣清水鎮○○路196號彰化銀行清水分行 │                          │
│    │，在提款單上盜蓋「乙○○」之印文1枚， │                          │
│    │偽造用以表示乙○○本人提領上開帳戶存款│                          │
│    │意思之私文書，再持以向該行經辦人員行使│                          │
│    │，致經辦人員陷於錯誤而交付現金30000元 │                          │
│    │予甲○○，足以生損害於乙○○及彰化銀行│                          │
│    │清水分行對於存款戶提款業務控管之正確性│                          │
│    │。                                    │                          │
├──┼───────────────────┼─────────────┤
│4   │甲○○又基於行使偽造私文書及詐欺取財犯│甲○○犯行使偽造私文書罪，│
│    │意，於97年8月11日上午11時30分許，至臺 │累犯，處有期徒刑肆月。    │
│    │中縣清水鎮○○路196號彰化銀行清水分行 │                          │
│    │，在提款單上盜蓋「乙○○」之印文1枚， │                          │
│    │偽造用以表示乙○○本人提領上開帳戶存款│                          │
│    │意思之私文書，再持以向該行經辦人員行使│                          │
│    │，致經辦人員陷於錯誤而交付現金20000元 │                          │
│    │予甲○○，足以生損害於乙○○及彰化銀行│                          │
│    │清水分行對於存款戶提款業務控管之正確性│                          │
│    │。                                    │                          │
├──┼───────────────────┼─────────────┤
│5   │甲○○又基於行使偽造私文書及詐欺取財犯│甲○○犯行使偽造私文書罪，│
│    │意，於97年8月12日中午12時13分許，至臺 │累犯，處有期徒刑肆月。    │
│    │中縣清水鎮○○路196號彰化銀行清水分行 │                          │
│    │，在提款單上盜蓋「乙○○」之印文1枚， │                          │
│    │偽造用以表示乙○○本人提領上開帳戶存款│                          │
│    │意思之私文書，再持以向該行經辦人員行使│                          │
│    │，致經辦人員陷於錯誤而交付現金30000元 │                          │
│    │予甲○○，足以生損害於乙○○及彰化銀行│                          │
│    │清水分行對於存款戶提款業務控管之正確性│                          │
│    │。                                    │                          │
├──┼───────────────────┼─────────────┤
│6   │甲○○又基於行使偽造私文書及詐欺取財犯│甲○○犯行使偽造私文書罪，│
│    │意，於97年8月18日13時8分許，至臺中縣清│累犯，處有期徒刑伍月。    │
│    │水鎮○○路196號彰化銀行清水分行，在提 │                          │
│    │款單上盜蓋「乙○○」之印文1枚，偽造用 │                          │
│    │以表示乙○○本人提領上開帳戶存款意思之│                          │
│    │私文書，再持以向該行經辦人員行使，致經│                          │
│    │辦人員陷於錯誤而交付現金40000元予廖健 │                          │
│    │峰，足以生損害於乙○○及彰化銀行清水分│                          │
│    │行對於存款戶提款業務控管之正確性。    │                          │
├──┼───────────────────┼─────────────┤
│7   │甲○○又基於行使偽造私文書及詐欺取財犯│甲○○犯行使偽造私文書罪，│
│    │意，於97年8月27日中午12時56分許，至臺 │累犯，處有期徒刑陸月。    │
│    │中縣清水鎮○○路196號彰化銀行清水分行 │                          │
│    │，在提款單上盜蓋「乙○○」之印文1枚， │                          │
│    │偽造用以表示乙○○本人提領上開帳戶存款│                          │
│    │意思之私文書，再持以向該行經辦人員行使│                          │
│    │，致經辦人員陷於錯誤而交付現金60000元 │                          │
│    │予甲○○，足以生損害於乙○○及彰化銀行│                          │
│    │清水分行對於存款戶提款業務控管之正確性│                          │
│    │。                                    │                          │
├──┼───────────────────┼─────────────┤
│8   │甲○○又基於行使偽造私文書及詐欺取財犯│甲○○犯行使偽造私文書罪，│
│    │意，於97年9月1日中午13時18分許，至臺中│累犯，處有期徒刑捌月。    │
│    │縣清水鎮○○路196號彰化銀行清水分行， │                          │
│    │在提款單上盜蓋「乙○○」之印文1枚，偽 │                          │
│    │造用以表示乙○○本人提領上開帳戶存款意│                          │
│    │思之私文書，再持以向該行經辦人員行使，│                          │
│    │致經辦人員陷於錯誤而交付現金110000元予│                          │
│    │甲○○，足以生損害於乙○○及彰化銀行清│                          │
│    │水分行對於存款戶提款業務控管之正確性。│                          │
├──┼───────────────────┼─────────────┤
│9   │甲○○又基於行使偽造私文書及詐欺取財犯│甲○○犯行使偽造私文書罪，│
│    │意，於97年9月8日中午13時47分許，至臺中│累犯，處有期徒刑肆月。    │
│    │縣清水鎮○○路196號彰化銀行清水分行， │                          │
│    │在提款單上盜蓋「乙○○」之印文1枚，偽 │                          │
│    │造用以表示乙○○本人提領上開帳戶存款意│                          │
│    │思之私文書，再持以向該行經辦人員行使，│                          │
│    │致經辦人員陷於錯誤而交付現金20000元予 │                          │
│    │甲○○，足以生損害於乙○○及彰化銀行清│                          │
│    │水分行對於存款戶提款業務控管之正確性。│                          │
├──┼───────────────────┼─────────────┤
│10  │甲○○又基於行使偽造私文書及詐欺取財犯│甲○○犯行使偽造私文書罪，│
│    │意，於97年9月15日，至臺中縣清水鎮中山 │累犯，處有期徒刑陸月。    │
│    │路196號彰化銀行清水分行，在提款單上盜 │                          │
│    │蓋「乙○○」之印文1枚，偽造用以表示廖 │                          │
│    │毓培本人提領上開帳戶存款意思之私文書，│                          │
│    │再持以向該行經辦人員行使，致經辦人員陷│                          │
│    │於錯誤而交付現金50000元予甲○○，足以 │                          │
│    │生損害於乙○○及彰化銀行清水分行對於存│                          │
│    │款戶提款業務控管之正確性。            │                          │
├──┼───────────────────┼─────────────┤
│11  │甲○○又基於行使偽造私文書及詐欺取財犯│甲○○犯行使偽造私文書罪，│
│    │意，於97年9月19日，至臺中縣清水鎮中山 │累犯，處有期徒刑參月。    │
│    │路196號彰化銀行清水分行，在提款單上盜 │                          │
│    │蓋「乙○○」之印文1枚，偽造用以表示廖 │                          │
│    │毓培本人提領上開帳戶存款意思之私文書，│                          │
│    │再持以向該行經辦人員行使，致經辦人員陷│                          │
│    │於錯誤而交付現金107元予甲○○，足以生 │                          │
│    │損害於乙○○及彰化銀行清水分行對於存款│                          │
│    │戶提款業務控管之正確性。              │                          │
└──┴───────────────────┴─────────────┘


司法院資訊處製作；財團法人民間司法改革基金會備份。
